臺灣高等法院臺南分院刑事判決　　　　 96年度上訴字第888號
上　訴　人　臺灣雲林地方法院檢察署檢察官
被　　　告　乙○○
　　　　　　　　　　（現於台灣雲林第二監獄執行中）
上列上訴人因被告違反毒品危害防制條例案件，不服臺灣雲林地
方法院96年度訴字第214號中華民國96年6月27日第一審判決（起
訴案號：臺灣雲林地方法院檢察署95年度偵字第5099號），提起
上訴，被告於本院準備程序中就被訴事實為有罪之陳述，經本院
裁定進行簡式審判程序，茲判決如下：
    主  文
原判決撤銷。
乙○○轉讓第一級毒品，未遂，處有期徒刑陸月，減為有期徒刑
參月。扣案之海洛因貳小包（合計淨重零點貳參公克）沒收銷燬
之，上開毒品外包裝袋貳個（空包裝重零點肆壹公克）均沒收。
    事  實
一、乙○○明知海洛因係毒品危害防制條例第2條第2項第1款所
    列之第一級毒品，不得非法轉讓，竟基於轉讓第一級毒品海
    洛因之犯意，於民國95年9月11日9時許，至友人吳俊儒位於
    雲林縣麥寮鄉○○村○○路45巷17號住處，先約妥將第一級
    毒品海洛因1小包轉讓給吳俊儒（53年1月6日生）施用，然
    因吳俊儒住處尚有其他人在內，不便施用海洛因，乙○○乃
    邀同吳俊儒至雲林縣麥寮鄉麥豐村拱範宮停車場前，正欲轉
    讓交付1小包海洛因予吳俊儒施用時，為警於當日11時20分
    左右當場查獲而轉讓未遂，並在乙○○右邊褲子口袋內扣得
    海洛因2小包（合計淨重0.23公克），以及其所有供犯轉讓
    第1級毒品罪所用之上開海洛因包裝袋2個（空包裝重0.41公
    克）。
二、案經台灣雲林地方法院檢察署檢察官主動檢舉並偵查起訴。
    理  由
壹、本件係經被告於準備程序當庭表示認罪，而經本院裁定以簡
    式審判程序加以審理，則依據刑事訴訟法第273條之2、同法
    第159條第2項之規定，不適用傳聞法則有關限制證據能力之
    相關規定，合先敘明。
貳、認定犯罪事實所憑證據及理由：
一、上開犯罪事實業據被告於本院準備程序及審理時坦承不諱，
    核與證人即被告所欲轉讓之對象吳俊儒於警詢及偵查中供述
    ：乙○○至我家找我時，身上即有海洛因及注射針筒，他只
    說他有拿到要分我一點。他邀我至麥寮鄉麥豐村拱範宮停車
    場內廁所預備注射毒品時，即被警方查獲等情（見95年度毒
    偵字第1409號卷第10頁、95年度偵字第5099號卷第2-3 頁）
    、及證人即台西分局麥寮分駐所警員甲○○於本院審理時到
    庭證述扣案海洛因兩包係從被告右邊褲子口袋取出等語均屬
    相符；另經警當場查獲之白粉2包，經送法務部調查局鑑定
    結果認均含第一級第6項毒品海洛因成分，合計淨重0.23公
    克，空包裝重0.41公克一節，亦有法務部調查局95年10月22
    日調科壹字第09523027890號鑑定書在卷可證（95年度偵字
    第5099號卷第9頁）。
二、綜合上開補強證據，已足資擔保被告前述自白之真實性，核
    與事實相合，可信為真實。是本件事證明確，被告轉讓第一
    級毒品海洛因之犯行，洵堪認定。
參、論罪科刑：
    核被告所為，係犯毒品危害防制條例第8條第5項、第1項之
    轉讓第一級毒品未遂罪。又被告已與吳俊儒約妥轉讓第1級
    毒品海洛因1小包，然未及交付即為警查獲，顯已著手實行
    而未遂，為未遂犯，爰依刑法第25條第2項規定減輕其刑。
肆、撤銷改判之理由
一、原審以被告罪證明確，予以論罪科刑，固非無見。惟查(1)扣
    案之包裝上開毒品海洛因之外包裝袋，並非毒品，原判決就
    此部分併與毒品依毒品危害防制條例第18條第1項前段之規
    定諭知沒收銷燬之，容有未合。(2)被告所犯之轉讓第一級毒
    品未遂罪，犯罪時間在96年4月24日以前，依96年7月16日施
    行之中華民國九十六年罪犯減刑條例第2條第1項第3款規定
    合於減刑條件，原審未及適用，亦有未洽。
二、檢察官上訴指摘原判決量刑過輕，雖無理由，惟原判決既有
    上開可議之處，自應由本院將原判決撤銷改判，以期適法。
    茲審酌被告意圖轉讓毒品的數量僅1小包，且未及交付即為
    警查獲而未遂，復於本院審理中已坦承犯行，犯後態度良好
    等一切情狀，量處如主文第2項所示之刑。又被告犯罪之時
    間在96年4月24日之前，爰依中華民國九十六年罪犯減刑條
    例第2條第1項第3款之規定減其刑期2分之1。
三、按查獲之第一級、第二級毒品，不問屬於犯人與否，均沒收
    銷燬之，毒品危害防制條例第18條第1項前段定有明文，是
    以本件扣案海洛因2包（驗餘總淨重0.23公克），應宣告沒
    收銷燬之。至扣案之海洛因空包裝袋2個，業據被告供稱係
    其所有，且均係用於包裹毒品，防其裸露、逸出、潮濕，便
    於轉讓之，乃供被告犯罪所用之物，應依毒品危害防制條例
    第19條第1項規定沒收。至於扣案的注射針筒則與轉讓第一
    級毒品未遂的犯罪無關，不予沒收。
伍、適用的法律：
一、刑事訴訟法第369條第1項前段、第364條、第299條第1項前
    段、第273條之1第1項。
二、毒品危害防制條例第8條第5項、第1項、第18條第1項前段、
    第19條第1項。
三、刑法第11條前段、第25條第2項。
四、中華民國九十六年罪犯減刑條例第2條第1項第3款、第7條。
本案經檢察官謝錫和到庭執行職務。
中　　華　　民　　國　　96　　年　　9 　　月　　4 　　日
                  刑事第四庭    審判長法　官 吳志誠
                                      法　官 陳珍如
                                      法　官 羅心芳
以上正本證明與原本無異。
如不服本判決，應於收受本判決後十日內向本院提出上訴書狀。
其未敘述上訴理由者並得於提起上訴後十日內向本院補提理由書
狀（均須按他造當事人之人數附繕本）「切勿逕送上級法院」。
　　　　　　　　　　　　　　　　　　　書記官 蔡振豐
中　　華　　民　　國　　96　　年　　9 　　月　　4 　　日
附錄本案論罪科刑法條全文：
毒品危害防制條例第8條
轉讓第一級毒品者，處一年以上七年以下有期徒刑，得併科新台
幣一百萬元以下罰金。
轉讓第二級毒品者，處六月以上五年以下有期徒刑，得併科新台
幣七十萬元以下罰金。
轉讓第三級毒品者，處三年以下有期徒刑，得併科新台幣三十萬
元以下罰金。
轉讓第四級毒品者，處一年以下有期徒刑，得併科新台幣十萬元
以下罰金。
前四項之未遂犯罰之。
轉讓毒品達一定數量者，加重其刑至二分之一，其標準由行政院
定之。
